【裁判字號】    91,易,362
【裁判日期】    920630
【裁判案由】    竊盜等
【裁判全文】
臺灣屏東地方法院刑事判決                          九十一年度易字第三六二號
    公  訴  人  臺灣屏東地方法院檢察署檢察官
    被      告  卯○○
右列被告因竊盜等案件，經檢察官提起公訴（九十一年度偵字第一一九二號、一二四
三號）及移送併辦（九十一年度偵字第一四九九、一七六○、三○三七、三二二七、
三七二○、三九八○號），本院判決如左：
    主  文
卯○○共同連續攜帶兇器竊盜，累犯，處有期徒刑壹年貳月。又共同連續意圖為自己
不法之所有，以不正方法由自動付款設備取得他人之物，累犯，處有期徒刑肆月。應
執行有期徒刑壹年肆月。
扳手壹支沒收。
    事  實
一、卯○○曾因違反麻醉藥品管理條例案件，經台灣桃園地方法院於八十五年五月三
    十日以八十四年度易字第五一二六號判處有期徒刑七月確定，於八十五年七月一
    日確定，於八十六年五月四日縮短刑期執行完畢。
二、猶不知悔改，基於意圖為自己不法所有之概括犯意，或分別與辰○○（業經本院
    以九十一年度易字第三九二號判處有期徒刑三月確定）基於共同為自己不法所有
    之概括犯意聯絡，於九十一年一月十一日二十三時起至同年七月十八日十四時四
    十分止，連續於附表所示時間、地點，以附表所示方式，竊取附表所示被害人之
    物得手。嗣經附表所示被害人報警始知上情。
三、復於附表編號１所示得手後，見所竊取午○○之皮包內有午○○所有之彰化銀行
    （帳號00000000000000）及郵局（帳號00000000000
    000000號）提款卡各一張，且二張提款卡封套上均記載密碼，另與辰○○
    （業經本院以九十一年度易字第三九二號判處有期徒刑四月確定）基於意圖為自
    己不法所有之概括犯意聯絡，先於九十一年一月十一日二十三時十分許，共同前
    往屏東縣潮州鎮九塊厝營區提款機，由辰○○先以上開郵局提款卡插入提款機、
    鍵入密碼，提領午○○郵局帳戶內之存款新台幣（下同）二萬元一次後；再於九
    十一年一月十四日（起訴書誤載為十一日），共同前往前開郵局提款機，由辰○
    ○接續二次以上開彰化銀行提款卡插入提款機、鍵入密碼，各次均提領午○○彰
    化銀行帳戶內之存款二萬元，共計四萬元，同日嗣又前往屏東縣潮州鎮○○路臺
    灣銀行潮州分行提款機，由辰○○接續五次以上開彰化銀行提款卡插入提款機、
    鍵入密碼，先後提領午○○彰化銀行帳戶內之存款二萬元一次、一萬元四次，共
    六萬元。嗣經午○○報警循線查獲。
四、案經屏東縣警察局潮州分局報請臺灣屏東地方法院檢察署檢察官偵查起訴及移送
    併辦。
    理  由
一、事實認定
  (一)訊據被告卯○○對於右揭事實一均坦承不諱，核與同案被告辰○○於警偵訊及本
    院審理中之自白大致相符，且經被害人癸○○、乙○○、丙○○、寅○○、丁○
    ○、辛○○、己○○、子○○、巳○○、蔡忠憲、壬○○、丑○○、證人陳宏禎
    、甲○○、庚○○、戊○○、林耿彬、蘇秀端、子○○證述綦詳，復有郵局存摺
    影本及贓物保領結十紙附卷可稽（見附表證據欄所示），足見被告自白與事實相
    符，堪予採信。被告此部分犯行堪以認定。
  (二)訊據被告卯○○對於右揭事實二亦坦承不諱，核與同案被告辰○○於警偵訊及本
    院審理中之自白大致相符，並經被害人午○○證述在卷，又觀諸卷附之郵局存摺
    影本、彰化銀行林邊分行九十二年五月二十二日彰林邊字第○○九八六號函附存
    摺存款帳戶及交易資料及本院電話記錄單各一份（見本院卷第一三七至一三八、
    一五六頁），午○○所有之郵局帳戶（帳號0000000000000000
    0號）於九十一年一月十一日確有提款卡提款二萬元一次，而午○○所有之彰化
    銀行帳戶（帳號00000000000000）則於九十一年一月十四日提款
    卡提款二萬元三次、一萬元四次（彰化銀行提款卡部分各均加扣手續費七元），
    足認被告及同案辰○○於九十一年一月十一日係以郵局提款卡在郵局提款機提領
    二萬元一次，於九十一年一月十四日則先後以彰化銀行提款卡在郵局提款機提領
    二萬元二次，在台灣銀行提款機提領二萬元一次、一萬元四次。故公訴意旨認其
    係於九十一年一月十一日以彰化銀行提款卡提領二萬元三次，同年月十二日以同
    前提款卡提領二萬元三次，尚有未洽。
  (三)本件事證明確，被告犯行洵堪認定，應依法論科。
二、論罪科刑
  (一)按刑法第三百二十一條第一項第三款之攜帶兇器竊盜罪，係以行為人攜帶兇器竊
    盜為其加重條件，此所謂兇器，其種類並無限制，凡客觀上足對人之生命、身體
    、安全構成威脅，具有危險性之兇器均屬之，且祇須行竊時攜帶此種具有危險性
    之兇器為已足，並不以攜帶之初有行兇之意圖為必要。螺絲起子、扳手均為足以
    殺傷人生命、身體之器械，顯為具有危險性之兇器（最高法院七十九年臺上字第
    五二五三號判例參照）。核被告如附表７、１４所為，係犯刑法第三百二十一條
    第一項第三款之攜帶兇器竊盜罪；被告如附表１、２、３、４、５、６、８、９
    、１０、１１、１２、１３、１５、１６、１７所為，係犯刑法第三百二十條第
    一項普通竊盜罪。被告與同案被告辰○○就如附表編號２、６、７、８、９、１
    ０、１３、１４、１５、１６犯行間，有犯意聯絡及行為分擔，均為共同正犯。
    被告所犯如附表所示多次犯行，時間緊接，手法相同，所犯為構成要件相同之罪
    ，顯係基於概括犯意反覆為之，為連續犯，應論以其中情節較重者之附表７攜帶
    兇器竊盜罪，並依刑法第五十六條規定加重其刑。公訴意旨固僅就被告如附表編
    號１、２所示犯行提起公訴，惟併案部分即附表３、４、５、６、８、９、１０
    、１１、１２、１３、１４、１５、１６、１７之犯行既與起訴部分有裁判上一
    罪關係，本院自得一併審究。
  (二)核被告與同案被告辰○○持被害人午○○之提款卡至自動提款機，輸入被害人所
    留之密碼，盜領被害人午○○之存款之行為，係犯同法第三百三十九條之二第一
    項之以不正方法由自動付款設備取得他人之物罪。按連續犯之成立，除主觀上須
    基於一個概括之犯意外，客觀上須先數行為，逐次實施而具連續性，侵害數個同
    性質之法益，其每一前行為與次行為，依一般社會健全觀念，在時間差距上，可
    以分開，在刑法評價上，各具獨立性，每次行為均可獨立成罪，構成同一罪名，
    始足當之；如數行為於同時同地或密切接近之時地實施，侵害同一之法益，各行
    為之獨立性極為薄弱，依一般社會健全觀念，在時間差距上，難以強行分開，在
    刑法評價上，以視為數個舉動之接續施行，合為包括之一行為予以評價，較為合
    理，則屬接續犯，而為包括之一罪（最高法院八十六年台上字第三二九五號判決
    同此見解）。其中被告九十一年一月十四日則以彰化銀行提款卡在郵局提款機提
    領二萬元二次，在台灣銀行提款機提領二萬元一次、一萬元四次，其係持同一張
    提款卡，為達同盜領同一張提款卡之目的，而多次提領，其法益享有者僅一個，
    應認其侵害之法益為一個，故依上開說明，各該次盜領行為各應屬接續犯，而非
    成立連續犯。又被告與同案被告辰○○連續於九十一年一月十一日、十四日，分
    持郵局、彰化銀行提款卡盜領被害人午○○存款，時間緊接，手法相同，所犯為
    構成要件相同之罪，顯係基於概括犯意反覆為之，為連續犯，應論以其中情節較
    重者之九十一年一月十四日持彰化銀行提款卡接續盜領七次共十萬元刑法第三百
    三十九條之二第一項之以不正方法由自動付款設備取得他人之物罪，並依刑法第
    五十六條規定加重其刑。
  (三)被告所犯上開二罪間，犯意各別，構成要件不同，應分別論處，合併處罰。
三、又被告曾因違反麻醉藥品管理條例案件，經台灣桃園地方法院於八十五年五月三
    十日以八十四年度易字第五一二六號判處有期徒刑七月確定，於八十五年七月一
    日確定，於八十六年五月四日縮短刑期執行完畢，有臺灣高等法院被告全國前案
    紀錄表及臺灣屏東地方法院檢察署刑案資料查註紀錄表各一紙在卷可參，其受有
    期徒刑之執行完畢後，五年之內再犯有期徒刑以上刑之上開二罪，均為累犯，皆
    應依法加重其刑。爰審酌被告正值青年，卻屢以不正方法謀得財物，其素行非佳
    、犯罪動機、目的、手段、所得財物之價值、對被害人財產法益所生之危害，及
    其犯後態度等一切情狀，分別量處如主文所示之刑，其中所犯刑法第三百三十九
    條之二第一項之以不正方法由自動付款設備取得他人之物罪並諭知易科罰金之折
    算標準，及定其應執行之刑。
四、又被告於附表１４所持以行竊之扳手，為被告所有且係犯罪所用之物，業經被告
    自承在卷，固未扣案，但並無證據足資證明其已滅失，依刑法第三十八條第一項
    第二款宣告沒收。至被告於附表７所持以行竊之螺絲起子，被告否認為其所有，
    且無證據足認為被告所有，爰不予宣告沒收。
據上論斷，應依刑事訴訟法第二百九十九條第一項前段，刑法第二十八條、第五十六
條、第三百二十一條第三款、第三百三十九條之二第一項、第四十七條、第五十一條
第五款、第三十八條第一項第二款，罰金罰鍰提高標準條例第一條前段，判決如主文
。
本案經檢察官劉俊儀到庭執行職務。
中      華      民      國      九十二      年      六    月    三十    日
                                      臺灣屏東地方法院刑事第三庭
                                          審判長法  官  蔡國卿
                                                法  官  李淑惠
                                                法  官  洪乙心
右正本證明與原本無異。
如不服本判決應於收受本判決後送達後十日內向本院提出上訴書狀，其未敘述上訴理
由者，並得於提起上訴後十日內向本院補提理由書狀（均須按他造當事人之人數附繕
本 ）「切勿逕送上級法院」
                                          書記官   陳月珍
中      華      民      國      九十二      年      六    月    三十    日
附錄法條：
中華民國刑法第三百二十一條第一項第三款
犯竊盜罪而有左列情形之一者，處六月以上、五年以下有期徒刑：
三  攜帶兇器而犯之者。
中華民國刑法第三百三十九條之二
意圖為自己或第三人不法之所有，以不正方法由自動付款設備取得他人之物者，處三
年以下有期徒刑、拘役或一萬元以下罰金。


司法院資訊處製作；財團法人民間司法改革基金會備份。
